臺灣臺中地方法院刑事附帶民事訴訟判決
110年度附民字第1046號
原      告  卓昭伶
被      告  吳宗岳  籍設臺中市○○區○○○路000號（臺中○○○○○○
                      ○○○）

            何肇哲

上列被告因詐欺等案件（本院110年度金訴字第792號），經原告
提起附帶民事訴訟，本院判決如下：
    主  文
原告之訴及假執行之聲請均駁回。
    事  實
一、原告方面：
    聲明及陳述均如附件刑事附帶民事訴訟起訴狀事實及理由欄
    所載。
二、被告方面：
    被告未為任何聲明或陳述，亦未提出任何書狀。
    理  由
一、按因犯罪而受損害之人，於刑事訴訟程序得附帶提起民事訴
    訟，對於被告及依民法負賠償責任之人，請求回復其損害；
    又法院認為原告之訴不合法或無理由者，應以判決駁回之，
    刑事訴訟法第487條第1項、第502條第1項分別定有明文。此
    所謂「依民法負賠償責任之人」，係指該刑事案件中依民法
    規定應負賠償責任之人而言。故刑事附帶民事訴訟之原告所
    主張之共同加害人，必以在刑事訴訟程序中經認定係共同侵
    權行為之人，始得謂為依民法負賠償責任之人，否則對之提
    起是項附帶民事訴訟，即難謂合法（最高法院108年度台附
    字第5號判決意旨參照）。
二、經查，本件原告因本院110年度金訴字第792號刑事案件（起
    訴案號：110年度偵字第14805號、第17604號、第21003號、
    第22054號、第22059號、第22585號），而提起本件刑事附
    帶民事訴訟之損害賠償請求；然本院110年度金訴字第792號
    刑事案件中，與原告相關之犯罪事實，乃同案被告黃信凱與
    所屬詐欺集團共同於民國110年1月8日以電話邀約原告加入
    通訊軟體LINE（下稱LINE）群組研究投資股票，嗣介紹原告
    透過網路連結至FCE平台，由真實姓名年籍不詳、LINE暱稱
    「Jeff」、「佳琪」之人，向原告訛稱匯款進行投資、將獲
    取高額獲利，使原告陷於錯誤，依指示於110年2月1日20時5
    0分許，匯款3萬元至同案被告黃信凱所提供之合作金庫銀行
    帳號000-0000000000000號帳戶，同案被告黃信凱嗣依該集
    團指示於110年2月2日提領該款項，再轉交該集團上手成員
    ，以此方式參與該次犯行。又原告除向同案被告黃信凱提起
    刑事附帶民事訴訟外，並列吳宗岳、何肇哲為被告，認渠等
    應與同案被告黃信凱就原告損失負連帶賠償責任，然依原告
    刑事附帶民事訴訟起訴狀所檢附關於被告吳宗岳起訴依據之
    臺灣臺中地方檢察署檢察官110年度偵字第14805號等起訴書
    所載犯罪事實，被告吳宗岳係提供臺灣銀行帳號000-000000
    000000號帳戶供詐欺集團接收告訴人孫志堯被詐欺之款項，
    是被告吳宗岳並非原告所受詐欺犯行之行為人或共犯。另原
    告起訴被告何肇哲部分，依本件刑事附帶民事訴訟起訴狀所
    檢附關於被告何肇哲起訴依據之臺灣苗栗地方檢察署檢察官
    110年度偵字第3150號、第3776號起訴書所示，被告何肇哲
    係於110年1月21日15、16時許，提供國泰世華商業銀行帳號0
    00-000000000000號帳戶資料予詐欺集團成員，該詐欺集團
    成員則共同以上開詐術使原告陷於錯誤，依指示於110年1月
    26日20時27分，匯款3萬元至被告何肇哲提供之該帳戶，是
    被告何肇哲參與之事實，與同案被告黃信凱上開被訴事實之
    匯款時間、金額、匯入帳戶均不同，足見並非原告於本院11
    0年度金訴字第792號刑事案件遭詐欺之範圍，此有上開起訴
    書、刑事判決各1份在卷可參。從而，被告吳宗岳、何肇哲
    既非本院110年度金訴字第792號刑事案件被告或共犯或被訴
    事實範圍之共同侵權行為人，揆諸前揭說明，原告對被告吳
    宗岳、何肇提起本件刑事附帶民事訴訟，於法即有未合，應
    予駁回。原告之訴既經駁回，其假執行之聲請亦失其附麗，
    應併予駁回。
據上論結，應依刑事訴訟法第502條第1項，判決如主文。
中　　華　　民　　國　　110 　年　　12　　月　　7 　　日
                   刑事第十七庭  審判長法  官  李宜璇
                                       法  官  孫藝娜
                                       法  官  吳欣哲
以上正本證明與原本無異。
對於本判決如有不服，應於送達後20日內，向本院提出上訴狀，
但非對刑事訴訟之判決有上訴時，不得上訴。
                                      書記官　張珮琦
中　　華　　民　　國　　110 　年　　12　　月　　8 　　日